臺灣臺中地方法院刑事判決　　　　　　　　　　　　九十二年度易字第二八九三號
　　公　訴　人　臺灣臺中地方法院檢察署檢察官
　　被　　　告　甲○○
　　　　　　　　乙○○
右被告等因加重竊盜等案件，經檢察官提起公訴（九十二度偵字第一八九九三號），
經本院合議庭裁定由受命法官獨任進行簡式審判程序，判決如左：
    主  文
甲○○共同收受贓物，處拘役貳拾日，如易科罰金，以參佰元折算壹日。又結夥三人
以上竊盜，處有期徒刑柒月。
乙○○共同收受贓物，處拘役貳拾日，如易科罰金，以參佰元折算壹日。又結夥三人
以上竊盜，處有期徒刑柒月。
    事  實
一、甲○○、乙○○二人前均因竊盜案件，經本院於九十一年十二月九日以九十一年
    度易字第一八五二號各判處有期徒刑七月，緩刑三年確定。詎甲○○、乙○○於
    緩刑期間內，竟不知悛悔，明知真實姓名、年籍均不詳綽號「阿勝」之成年男子
    ，於九十二年八月間某日（公訴人誤認為七月中旬某日），在臺中縣太平市光興
    隆橋河堤旁，見甲○○染有肺結核致甲○○、乙○○無處居住，而交付之車牌號
    碼ＮＢ─四○九三號自小客車（該車原係林素雲所有，由丙○○使用，於九十二
    年八月一日中午十二時許，在臺中縣大里市○○路八十二號前失竊），係屬無車
    籍資料文件之來路不明贓物，渠二人竟共同基於收受贓物之犯意聯絡猶予以收受
    使用。甲○○、乙○○另於九十二年九月二十七日凌晨零時三十分許，與戊○○
    （俟到案後另結）、姓名年籍不詳綽號「鳥來」之成年男子、姓名年籍亦不詳綽
    號「小玲」之成年女子等共五人，均因缺錢花用，竟共同基於意圖為自己不法所
    有之犯意聯絡，由乙○○駕駛前開贓車搭載其餘四人，適行經臺中縣太平市○○
    路一四六三巷四二弄一號丁○○經營之營昌工業社對面以繩子圍住供作車庫使用
    之空地，渠五人發現該處置放有生鐵（丁○○所有，重量約七百公斤，價值約新
    台幣六千元，並經丁○○領回）一批，認有機可趁，甲○○、乙○○、戊○○、
    綽號「鳥來」及「小玲」五人即下車以徒手之方式共同竊取丁○○所有之生鐵，
    並合力將生鐵抬上前揭車輛，嗣因巡邏員警行經該處發現可疑，甲○○、乙○○
    等五人見狀即分別逃逸，甲○○為警當場逮捕，並起出渠等五人所竊得之前揭生
    鐵，復於當日凌晨四時三十分許，經警循線前往臺中縣太平市○○○路貨櫃屋內
    緝獲乙○○。
二、案經臺中縣警察局霧峰分局報告臺灣臺中地方法院檢察署檢察官偵查起訴。
    理  由
一、右揭事實除被告甲○○、乙○○收受前揭贓車之時間點外，業據被告二人於偵查
    中、本院審理時坦承不諱，核與被害人丙○○、丁○○於警詢、偵查中所述之失
    竊情節相符，復有被害人丙○○、丁○○分別所立具之贓物領具三份、竊盜現場
    示意圖一紙及查獲時之照片九幀在卷可按，足認被告甲○○、乙○○之自白與事
    實相符，應可採信。又被告二人辯稱渠等係於九十二年「七月間某日」收受前揭
    贓車云云，依卷附車輛竊盜、車牌失竊資料個別查詢所載，前揭車牌號碼ＮＢ─
    四○九三號自小客車，報案失竊之時間為九十二年八月一日下午二時許，且與被
    害人丙○○於警詢時證稱伊之前揭車輛係在九十二年八月一日中午十二時許遭竊
    等語相符，足認前揭車輛既自九十二年八月一日始遭不明人士所竊取，被告甲○○、乙○○即無從於九十二年七月中旬收受前揭失竊贓車之可能，是被告二人應
    係九十二年八月間某日收受贓物乙節，堪以認定。再被告二人於本院審理時均稱
    竊得之生鐵欲賣與資源回收業者，所得五人均分，顯見被告二人與戊○○、「鳥
    來」、「小玲」均有為自己不法所有之意圖甚明。本件事證明確，被告犯行應堪
    認定。
二、核被告甲○○、乙○○所為，各係犯刑法第三百四十九條第一項收受贓物罪及同
    法第三百二十一條第一項第四款之結夥三人以上竊盜罪。被告二人就前開收受贓
    物犯行，具有犯意之聯絡及行為分擔，為共同正犯，另被告二人與戊○○、「鳥
    來」、「小玲」間，就前開竊取生鐵之犯行，事前共謀，且共同參與偷竊前揭生
    鐵並搬抬上車，係共同正犯。被告二人所犯上開二罪間，犯意各別，罪名互異，
    應分論併罰之。爰審酌被告二人緩刑中不知悔改，再犯本案收受贓物、結夥三人
    以上竊盜犯行、其目的僅為一己之私，然因被告甲○○患有肺結核，且被告二人
    間又有年幼二子尚需撫養致經濟窘困，方犯下此次犯行，手段尚屬平和，收受贓
    物及所竊財物之價值、對社會治安所生危害之程度及犯罪後坦承犯行態度良好等
    一切情狀，分別量處如主文所示之刑，並均就收受贓物罪部分諭知易科罰金之折
    算標準，以示懲儆。
三、又扣案支鑰匙二支，既係綽號「阿勝」之成年男子所有，非被告所有，業據被告
    乙○○供承在卷，是該鑰匙二把本院無從諭知沒收，附此敘明。
四、至本案共同被告戊○○所涉犯刑法第三百二十一條第一項第四款結夥三人以上竊
    盜罪部分，嗣到案後另結，末此敘明。
據上論斷，應依刑事訴訟法第二百七十三條之一第一項、第二百九十九條第一項前段
，刑法第二十八條、第三百四十九條第一項、第三百二十一條第一項第四款、第四十
一條第一項前段，罰金罰鍰提高標準條例第一條前段、第二條，判決如主文。
本案經檢察官己○○到庭執行職務。
中      華      民      國      九十三      年      一    月    十六    日
                                    臺灣臺中地方法院刑事第十三庭
                                        法  官  陳  可  薇
右正本證明與原本無異。
如不服本判決，應於送達後十日內向本院提出上訴狀（須附繕本），上訴於
台灣高等法院台中分院。
                                        書記官
中      華      民      國      九十三      年      一    月    十六    日
附錄論罪科刑法條：
刑法第三百四十九條第一項
刑法收受贓物者，處三年以下有期徒刑、拘役或五百元以下罰金。
刑法第三百二十一條第一項第四款
犯竊盜罪而有左列情形之一者，處六月以上、五年以下有期徒刑：
一、於夜間侵入住宅或有人居住之建築物、船鑑或隱匿其內而犯之者。
二、毀越門扇、牆垣或其他安全設備而犯之者。
三、攜帶兇器而犯之者。
四、結夥三人以上而犯之者。
五、乘火災、水災或其他災害之際而犯之者。
六、在車站或埠頭而犯之者。
